---
title: "Gastos de Parlamentares"
author: "Rafael R. Fontenele"
date: "16 March 2016"
output: html_document
---

```{r, echo=FALSE,include=FALSE}
library("dplyr")
library("plyr")
library("ggplot2")
data <- read.csv("AnoAtual.csv")
```

## R Markdown
  
  Escolha um subconjunto das variáveis que você considera interessante para investigar como nossos deputados gastam sua verba e comente qual a distribuição dos dados dessas variáveis, em termos de centralidade, extremos, concentração e simetria.  
  Há algo surpreendente ou estranho nos dados?  
  Como você sugere que um analista de dados lide com a parte surpreendente/estranha?
  
  O subconjunto que irei utilizar para investigar como nossos deputados gastam sua verba, será formado pelas variáveis que considerei interessantes, descritas abaixo:
  
  + txNomeParlamentar: Nome adotado pelo Parlamentar.  
    Será util para identificar cada parlamentar e irá possibilitar obter              informações de como cada parlamentar está gastando sua cota mensal. 

```{r,echo=FALSE}
#HISTOGRAM
freqParlamentares <- count(data, c('txNomeParlamentar'))    
mean_global <- mean(freqParlamentares$freq)
median_global <- median(freqParlamentares$freq)

freqParlamentares %>%
  ggplot(aes(freq)) +
  geom_vline(xintercept = mean_global, colour = "red") +
  geom_vline(xintercept = median_global, colour = "blue") +
  geom_histogram(colour= "black", fill= "light green", binwidth = 3)
```


```{r,echo=FALSE}
#BOXPLOT
  ggplot(freqParlamentares,aes(x=factor(0),y=freq))+
  labs(title= "", x="",y="Frequência")+
  geom_smooth(stat = "identity") +
  geom_boxplot(outlier.shape = NA, width= .7)+
  geom_jitter(stat = "identity",alpha=0.3,size=1,width = .7) 
```
  
  + sgUF: Representa a unidade da federação pela qual o parlamentar foi eleito.  
    Essa variável importante para agrupar as informações obtidas e entender como      os parlamentares de cada estado gastam as verbas parlamentares.
    
  + sgPartido: O seu conteúdo representa a sigla do partido que o parlamentar         representa.  
    Essa variável importante para agrupar as informações obtidas e entender como      os parlamentares de cada partido gastam as verbas parlamentares.
  
  + vlrLiquido: O seu conteúdo representa o valor líquido do documento fiscal ou      do documento que deu causa à despesa. É este valor que será debitado da cota      do deputado.   
  
  + txtBeneficiario: Representa o nome do fornecedor do produto ou serviço            presente no documento fiscal.  
    Variável é interessante para identificar quem são os beneficiários, ou seja,  
    quem recebe o dinheiro, empresa ou pessoa.  
  
  + txtDescricao: O seu conteúdo é a descrição do Tipo de Despesa relativo à          despesa em questão.  
    Considerei importante para coletar informações sobre quais são os tipos de        despesas dos parlamentares, entender com o que eles mais gastam.
  
  + txtNumero: Representa o número de face do documento fiscal emitido ou o número     do documento que deu causa à despesa debitada na cota do deputado.  
    Considerei essa variável interessante por considerar importante a comprovação     das despesas e analisar o número de gastos que não informam um documento          fiscal ou comprovante dos gastos e qual o tipo desses gastos.
  
  + datEmissao: O conteúdo deste dado é a data de emissão do documento fiscal ou a     data do documento que tenha dado causa à despesa.  
    Importante para verificar as datas dos gastos dos parlamentares.
    
2. Responda:
  + Em que tipo de despesas nossos parlamentares gastam mais recursos de sua cota?
  + Quais tipos de despesas têm despesas que mais variam, e que são mais desiguais?
  
