---
title: "Gastos de Parlamentares"
output: html_document
---

```{r, echo=FALSE,include=FALSE}
library("plyr")
library("dplyr")
library("ggplot2")
data <- read.csv("AnoAtual.csv")
```

# Variáveis
  
  Escolha um subconjunto das variáveis que você considera interessante para investigar como nossos deputados gastam sua verba e comente qual a distribuição dos dados dessas variáveis, em termos de centralidade, extremos, concentração e simetria.  
  Há algo surpreendente ou estranho nos dados?  
  Como você sugere que um analista de dados lide com a parte surpreendente/estranha?
  
  O subconjunto que irei utilizar para investigar como nossos deputados gastam sua verba, será formado pelas variáveis que considerei interessantes, descritas abaixo:
  
  + txNomeParlamentar: Nome adotado pelo Parlamentar.  
    Será util para identificar cada parlamentar e irá possibilitar obter              informações de como cada parlamentar está gastando sua cota mensal. 

```{r,echo=FALSE}
#HISTOGRAM
freqParlamentares <- count(data, c('txNomeParlamentar'))    
mean_global <- mean(freqParlamentares$freq)
median_global <- median(freqParlamentares$freq)

freqParlamentares %>%
  ggplot(aes(freq)) +
  geom_vline(xintercept = mean_global, colour = "red") +
  geom_vline(xintercept = median_global, colour = "blue") +
  geom_histogram(colour= "black", fill= "light green", binwidth = 3)
```


```{r,echo=FALSE}
#BOXPLOT
  ggplot(freqParlamentares,aes(x=factor(0),y=freq))+
  labs(title= "Frequência dos parlamentares na lista de gastos",
        x="",y="Frequência")+
  geom_smooth(stat = "identity",colour="black") +
  geom_boxplot(outlier.shape = NA, width= .7)+
  geom_jitter(stat = "identity",alpha=0.7,size=1.5,width = .7,colour="light green") 

```
  
  + sgUF: Representa a unidade da federação pela qual o parlamentar foi eleito.  
    Essa variável importante para agrupar as informações obtidas e entender como      os parlamentares de cada estado gastam as verbas parlamentares.
```{r,echo=FALSE}
    freq_uf <- count(data, c('sgUF'))    
mean_uf <- mean(freq_uf$freq)
median_uf <- median(freq_uf$freq)

freq_uf %>%
  summarise(Media = mean(freq),Mediana = median(freq))

freq_uf %>%
  ggplot(aes(x=sgUF,y=freq)) +
  labs(title= "Frequência de gastos por estado",
       x="UF",y="Frequência")+
  geom_bar(stat = "identity",colour= "black",fill= "light blue")+
  theme(axis.text.x=element_text(angle=45,hjust=1,vjust=1))+
  geom_hline(yintercept = mean_uf, colour = "red") +
  geom_hline(yintercept = median_uf, colour = "blue") 

ggplot(freq_uf,aes(x=factor(0),y=freq))+
  labs(title= "Frequência de gastos por estado.",
       x="",y="Frequência")+
  geom_smooth(stat = "identity",colour= "black") +
  geom_boxplot(outlier.shape = NA, width= .7)+
  geom_jitter(stat = "identity",alpha=0.7,size=3,width = .7,colour="blue") 

```
    
  + sgPartido: O seu conteúdo representa a sigla do partido que o parlamentar         representa.  
    Essa variável importante para agrupar as informações obtidas e entender como      os parlamentares de cada partido gastam as verbas parlamentares.
```{r,echo=FALSE}
freq_partido <- count(data, c('sgPartido'))    
mean_partido <- mean(freq_partido$freq)
median_partido <- median(freq_partido$freq)

freq_partido %>%
  summarise(Media= mean(freq), Mediana= median(freq))

freq_partido %>%
  ggplot(aes(x=sgPartido,y=freq)) +
  labs(title= "Frequência de gastos por partido.",
       x="Partido",y="Frequência")+
  geom_bar(stat = "identity",colour= "black",fill= "orange")+
  theme(axis.text.x=element_text(angle=45,hjust=1,vjust=1))+
  geom_hline(yintercept = mean_uf, colour = "red") +
  geom_hline(yintercept = median_uf, colour = "blue") 

ggplot(freq_partido,aes(x=factor(0),y=freq))+
  labs(title= "Frequência de gastos por partido.",
       x="",y="Frequência")+
  geom_smooth(stat = "identity",colour= "black") +
  geom_boxplot(outlier.shape = NA, width= .7)+
  geom_jitter(stat = "identity",alpha=0.9,size=3,width = .7,colour="orange") 

```

  + txtBeneficiario: Representa o nome do fornecedor do produto ou serviço            presente no documento fiscal.  
    Variável é interessante para identificar quem são os beneficiários, ou seja,
    para quem está indo o dinheiro, empresa ou pessoa.  
```{r,echo=FALSE}

```
  
  + txtDescricao: O seu conteúdo é a descrição do Tipo de Despesa relativo à          despesa em questão.  
    Considerei importante para coletar informações sobre quais são os tipos de        despesas dos parlamentares, entender com o que eles mais gastam.
```{r,echo=FALSE}

```

  + vlrLiquido: O seu conteúdo representa o valor líquido do documento fiscal ou      do documento que deu causa à despesa. É este valor que será debitado da cota      do deputado.  

```{r,echo=FALSE}
vlr_liquido <- select(data, vlrLiquido)
mean_liquido <- mean(vlr_liquido$vlrLiquido)
median_liquido <- median(vlr_liquido$vlrLiquido)

vlr_liquido %>%
  summarise(Media=mean(vlrLiquido) , Mediana=median(vlrLiquido)) 

quantile(vlr_liquido$vlrLiquido ,c(.80, .90, .99))

vlr_liquido %>%
  ggplot(aes(x=vlrLiquido)) +
  labs(title= "Valor Liquido",
       x="Valor",y="Frequência")+
  geom_histogram(binwidth = 5000,colour= "black",fill= "red")+
  geom_rug()

ggplot(freq_partido,aes(x=factor(0),y=freq))+
  labs(title= "Valor Liquido",
       x="",y="Frequência")+
  geom_smooth(stat = "identity",colour= 'black') +
  geom_boxplot(outlier.shape = NA, width= .7)+
  geom_jitter(stat = "identity",alpha=0.4,size=3,width = .7,colour="red") 

```  

## Perguntas    
  Para esse subconjunto dos dados, resolvi responder algumas perguntas que julguei interessantes:

 **1. Proporcionalmente, quais os partidos que gastam  mais recursos de sua cota?**
```{r,echo=FALSE}
propPartido <- data %>% 
  select(sgPartido,vlrLiquido,txNomeParlamentar) %>%
  group_by(Partido=sgPartido) %>%
  dplyr::summarise(freq= n_distinct(txNomeParlamentar),total=sum(vlrLiquido))

propPartido %>%
  ggplot(aes(x=Partido,y=total/freq)) +
  labs(title= "Proporção dos Gastos de cada Partido",
       x="Partido",y="Total (milhares de R$)")+
  geom_bar(stat = "identity",colour= "black",fill= "orange")+
  theme(axis.text.x=element_text(angle=45,hjust=1,vjust=1))

propPartido %>%
  ggplot(aes(x=Partido,y=freq)) +
  labs(title= "Parlamentares por partido",
       x="Partido",y="Nº de Parlamentares")+
  geom_bar(stat = "identity",colour= "black",fill= "orange")+
  theme(axis.text.x=element_text(angle=45,hjust=1,vjust=1))

propPartido %>%
  #dplyr::filter(Partido %in% c("PSL","PT")) %>%
  dplyr::summarise(Proporcao= total/freq)

propPartido %>%
  ggplot(aes(x=factor(0),y=total/freq))+
  labs(title= "Gastos por Despesas",
       x="",y="Total (milhares de R$)")+
  geom_smooth(stat = "identity",colour= 'black') +
  geom_boxplot(outlier.shape = NA, width= .7)+
  geom_jitter(stat = "identity",alpha=0.4,size=3,width = .7,colour="red") 

```
**2. Proporcionalmente, quais os estados que gastam  mais recursos de sua cota?**
```{r,echo=FALSE}
propUF <- data %>% 
  select(sgUF,vlrLiquido,txNomeParlamentar) %>%
  group_by(UF=sgUF) %>%
  dplyr::summarise(freq= n_distinct(txNomeParlamentar),total=sum(vlrLiquido))

propUF %>%
  ggplot(aes(x=UF,y=total/freq)) +
  labs(title= "Proporção dos Gastos de cada UF",
       x="UF",y="Total (milhares de R$)")+
  geom_bar(stat = "identity",colour= "black",fill= "orange")+
  theme(axis.text.x=element_text(angle=45,hjust=1,vjust=1))

propUF %>%
  ggplot(aes(x=UF,y=freq)) +
  labs(title= "Parlamentares por UF",
       x="UF",y="Nº de Parlamentares")+
  geom_bar(stat = "identity",colour= "black",fill= "orange")+
  theme(axis.text.x=element_text(angle=45,hjust=1,vjust=1))

propUF %>%
  dplyr::filter(UF %in% c("SE")) %>%
  summary()

propUF %>%
  ggplot(aes(x=factor(0),y=total/freq))+
  labs(title= "Gastos por Despesas",
       x="",y="Total (milhares de R$)")+
  geom_smooth(stat = "identity",colour= 'black') +
  geom_boxplot(outlier.shape = NA, width= .7)+
  geom_jitter(stat = "identity",alpha=0.4,size=3,width = .7,colour="red") 
```

**3. Quais os três parlamentares que gastam  mais recursos de sua cota? E em que  tipo de despesa esses gastos estão concentrados?**
```{r,echo=FALSE}
parlamentares <- data %>% 
  select(txNomeParlamentar,vlrLiquido) %>%
  group_by(Parlamentar= txNomeParlamentar) %>% 
  dplyr::summarise(total = sum(vlrLiquido))

parlamentares %>%
  dplyr::filter(total > 100000) %>%
  dplyr::arrange(desc(total))

parlamentares %>%
  dplyr::filter(total > 100000) %>%
  dplyr::arrange(desc(total)) %>%
  ggplot(aes(x=Parlamentar,y=total)) +
  labs(title= "Gastos por Despesas",
       x="Tipo de Despesa",y="Total (milhares de R$)")+
  geom_bar(stat = "identity",colour= "black",fill= "orange")+
  theme(axis.text.x=element_text(angle=45,hjust=1,vjust=1))

despesas <- data %>% 
  dplyr::filter(txNomeParlamentar %in% c("VALADARES FILHO","JOSÉ OTÁVIO GERMANO","ROBERTO BALESTRA")) %>%
  select(txtDescricao,vlrLiquido) %>%
  group_by(Tipo= txtDescricao) %>% 
  dplyr::summarise(total = sum(vlrLiquido))
  
  
despesas %>%
  ggplot(aes(x=Tipo,y=total,fill=Parlamentar)) +
  labs(title= "Gastos por Despesas",
       x="Tipo de Despesa",y="Total (milhares de R$)")+
  geom_bar(stat = "identity",colour= "black",fill= "orange",position = "stack")+
  coord_flip()

```
**4. Quais os beneficiários que mais recebem os recursos da cota dos                  parlamentares?**  
```{r,echo=FALSE}
beneficiarios <- data %>% 
  select(txtBeneficiario,vlrLiquido) %>%
  group_by(Beneficiarios=txtBeneficiario) %>% 
  dplyr::summarise(freq= n(),total = sum(vlrLiquido)) %>%
  dplyr::filter(total > 150000) 

beneficiarios %>%
  ggplot(aes(x=Beneficiarios,y=total)) +
  labs(title= "Gastos por Despesas",
       x="Tipo de Despesa",y="Total (milhares de R$)")+
  geom_bar(stat = "identity",colour= "black",fill= "orange")+
  coord_flip()

beneficiarios %>%
  summary()

beneficiarios %>%
  ggplot(aes(x=factor(0),y=total/1e3))+
  labs(title= "Gastos por Despesas",
       x="",y="Total (milhares de R$)")+
  geom_smooth(stat = "identity",colour= 'black') +
  geom_boxplot(outlier.shape = NA, width= .7)+
  geom_jitter(stat = "identity",alpha=0.4,size=3,width = .7,colour="red") 
```
**5. Em que tipo de despesas nossos parlamentares gastam mais recursos de sua cota?**  
```{r,echo=FALSE}
valores <- data %>% 
  select(txtDescricao,vlrLiquido) %>%
  group_by(Despesas=txtDescricao) %>% 
  dplyr::summarise(total = sum(vlrLiquido))

valores %>%
  ggplot(aes(x=Despesas,y=total/1e3)) +
  labs(title= "Gastos por Despesas",
       x="Tipo de Despesa",y="Total (milhares de R$)")+
  geom_bar(stat = "identity",colour= "black",fill= "orange")+
  theme(axis.text.x=element_text(angle=45,hjust=1,vjust=1))+
  coord_flip()

valores %>%
  summary()

valores %>%
  ggplot(aes(x=factor(0),y=total/1e3))+
  labs(title= "Gastos por Despesas",
       x="",y="Total (milhares de R$)")+
  geom_smooth(stat = "identity",colour= 'black') +
  geom_boxplot(outlier.shape = NA, width= .7)+
  geom_jitter(stat = "identity",alpha=0.4,size=3,width = .7,colour="red") 
```
**6. Quais tipos de despesas têm despesas que mais variam, e que são mais desiguais?**
```{r,echo=FALSE}

```
